臺灣高等法院高雄分院刑事判決　　　　　　　　　　　九十一年度上易字第七六號
　　上　訴　人　台灣高雄地方法院檢察署檢察官
　　被　　　告　甲○○
右上訴人因被告違反電子遊戲場業管理條例案件，不服臺灣高雄地方法院九十年度易
字第二九五五號，中華民國九十年十二月七日第一審判決（起訴案號：臺灣高雄地方
法院檢察署九十年度偵字第一０七四四號、第一一八三三號；併辦案號：同署九十年
度偵字第一三八五四號、第一四四六三號、第一六二四０號、第一三一四六號、第一
六六０七號、第一七０四一號、第一七五九六號、第一八五六三號，臺灣臺南地方法
院檢察署九十年度偵字第九一八八號、第九七二七號），提起上訴（併辦案號：台灣
高雄地方法院檢察署：九十一年度偵字第五三一號、第二一九一號、第一一二○號、
第二八二七號、第五二二五號、第一一四四九號），本院判決如左：
    主  文
原判決撤銷。
甲○○共同連續違反未依電子遊戲場業管理條例規定辦理營利事業登記者，不得經營
電子遊戲場業之規定，處有期徒刑陸月，併科罰金新台幣伍拾萬元。有期徒刑如易科
罰金，以佰元折算壹日，罰金如易服勞役，以罰金總額與陸個月之日數比例折算；
如附表所示之機具及現金，均沒收。
    事  實
一、甲○○明知未依電子遊戲場業管理條例規定向主管機關辦理營利事業登記，不得
    經營電子遊戲場業，設置電子遊戲機供不特定人益智娛樂營利，竟與陳德樂（因
    違反電子遊戲場業管理條例案件，於九十年三月七日經本法判處有期徒刑一年確
    定，現正在監執刑中），基於共同違反上開規定之概括犯意聯絡，推由甲○○先
    後於附表編號一至十六（營利事業登記證，除附表編號二之英義企業社負責人、
    編號七建言企業社負責人，均登記為陳德樂；其餘部分均登記為被告甲○○）所
    載時間、地點，陸續成立多家超商，並將超商騎樓地提供予陳德樂繼續違法擺設
    前遭查獲未經扣押之電子遊戲機台，供不特定人投幣娛樂營利，並約定於陳德樂
    入獄服刑期間，由甲○○負責管理、維修各地超商所擺設之機台，陳德樂則按月
    提供一定比例之營業報酬予甲○○。其各商店經營之時間、地點、擺放機具之種
    類，及各次查獲之陳德樂所有供共同犯罪所用之機具種類、台數暨共同犯罪所得
    即機具內之現金，均詳如附表所示（附表編號九、十二、十三、十六所示機具之
    IC板及機具內之現金扣案）。
二、案經高雄市政府函送臺灣高雄地方法院檢察署檢察官偵查起訴，及高雄縣市政府
    函送臺灣高雄地方法院檢察署檢察官、臺南縣政府函送臺灣臺南地方法院檢察署
    檢察官移送併辦，暨臺南市政府函送臺灣臺南地方法院檢察署檢察官呈請臺灣高
    等法院檢察署核令移轉臺灣高雄地方法院檢察署檢察官移送併辦。
    理  由
一、訊據被告甲○○固供稱附表編號一至十六之營利事業登記證，除附表編號二、七
    部分外，商行負責人均登記為其名義之事實，惟否認有與陳德樂共同違反電子遊
    戲場業管理條例之犯意，辯稱：伊係計程車司機，僅是在不知情之情況下，充當
    各該商行名義負責人，對於陳德樂所為不法行為完全不知情云云。惟查，被告於
    本院供稱：「（陳德樂要借你的名義開店的時候，如何告知你？）答：他說他開
    那麼多店，他說他案子那麼多，他不想越陷越深，要借我的名字幫他」（見本院
    九十一年五月三十日一訊問筆錄），則同案被告陳德樂要求上開商行營利事業登
    記證負責人登記為被告之名義，被告豈有不知其用意，且被告就附表編號一、五
    、六、七、九、十部分，於警訊或偵查中亦供承該等機具為其所擺設無誤；而同
    案被告陳德樂於原審及本院供稱，本身於被警查獲後入監服刑前，陸續將其前經
    查獲未遭扣押之電子遊戲機，陸續移至被告先後成立之附表所載超商，並約定由
    被告負責管理、維修機台，伊則提供一定比例之營業報酬予被告等情在卷（見原
    審九十年十月十五日、本院九十一年三月四日訊問筆錄），又陳德樂前因連續違
    反電子遊戲場業管理條例案件，經本院八十九年度上易字第二０六六號於九十年
    三月七日判處有期徒刑一年確定，亦有該案刑事判決書附卷可稽。雖陳德樂於原
    審提訊時否認有繼續違法營業之情，而以買賣機台等詞置辯，然附表所載各地點
    所擺設之電子遊戲機，於查獲當時均正插電營業中之事實，除據部分營業地點之
    店員林美惠（編號二）、鄭明雄（編號三）、王世忠（編號六）、葉正賢（附表
    編號八、十一）、蘇美秀（附表編號九）、許美娟（附表編號十二）、廖文源（
    附表編號十三、十六）、林幸容（附表編號十三）於警訊時陳明外，且有查獲時
    正在場把玩機台之客人謝弘宗、李智遠（編號一）、陳俊睿（編號五）、林恒德
    （編號七）、陳光文、賴火（編號九）、林家輝、何居祥（編號十一）、蔣偉永
    、陳勵弘（編號十二）、吳政家、伍順圓（編號十六）等人，及查獲之警員曾文
    瑞（編號二）於警訊證述在卷；另店員王世忠（附表編號五）、葉正賢（附表編
    號十一）、張瑄宸（附表編號十四）、廖文源（附表編號十三、十六）均證稱：
    伊等係被告甲○○僱用的等情。此外，復有於附表編號九、十二、十三、十六所
    載之時地查扣之電動機具ＩＣ板及機具內現金扣案可佐，暨附表所載各地查獲情
    形之營業場所臨檢紀錄、照片在卷可稽。被告有右揭違法經營電子遊戲場業之行
    為，事證明確，其犯行堪以認定。
二、按「未依本條例規定辦理營利事業登記者，不得經營電子遊戲場業」，電子遊戲
    場業管理條例第十五條定有明文，是核被告未依前開條例規定辦理營利事業登記
    者，擅自經營電子遊戲場業之行為，即違反前開規定，而應依同條例第二十二條
    規定處罰。其與陳德樂間就上開違法經營電子遊戲場業犯行，互有犯意聯絡及行
    為分擔，均為共同正犯。又被告先後擺設電子遊戲機之地點不同，經營時間亦有
    先後差異，應係數個違法營業行為，其數違法營業行為，時間緊接，所犯罪名亦
    相同，顯係出於概括之犯意反覆為之，為連續犯，應依刑法第五十六條規定論以
    一罪。又併辦部分與起訴事實有連續犯關係，為裁判上一罪，為起訴效力所及，
    本院自得一併審理。
三、原審論處被告罪刑，固非無見。惟查，原審未及就附表編號十一至十六部分予以
    併案審理，自有未合，檢察官執此而指摘原判決不當，為有理由，應將原判決撤
    銷改判。審酌被告於陳德樂違法營業行為，出名另行成立超商，供陳德樂違法營
    業，且違法營業地點遍布高雄縣市及臺南縣市等地，於偵審期間陸續為警查獲，
    犯罪情節顯屬不輕，其前亦有賭博前科，有臺灣高雄地方法院檢察署刑案資料查
    註紀錄表可稽，素行亦非佳，及其犯罪後之態度等一切情狀，量處如主文第二項
    所示之刑，並諭知有期徒刑易科罰金及罰金易服勞役之折算標準。如附表所示之
    機具係同案被告陳德樂所有供共同犯罪所用之物，有如前述，雖部分未扣案，但
    不能證明已不存在，且部分已在本院八十九年度上易字第二０六六號被告陳德樂
    違反電子遊戲場管理條例一案諭知沒收，仍得於本案宣告沒收（最高法院六十二
    年七月二十四日、六十二年度第一次刑庭庭推總會決議（六）），故附表所示之
    機具全部依刑法第三十八條第一項第二款宣告沒收；又附表所示機具內之現金係
    被告共同犯罪所得之物，依同法第三十八條第一項第三款宣告沒收。
據上論結，應依刑事訴訟法第三百六十九條第一項前段、第三百六十四條、第二百九
十九條第一項前段，電子遊戲場業管理條例第二十二條，刑法第十一條前段、第二十
八條、第五十六條、第四十一條第一項、第四十二條第三項、第三十八條第一項第二
款、第三款，罰金罰鍰提高標準條例第二條，判決如主文。
本案經檢察官王登榮到庭執行職務。
中      華      民      國    九十一    年      七      月     十七     日
                              台灣高等法院高雄分院刑事第二庭
                                  審判長法官  曾永宗
                                        法官  郭玫利
                                        法官  邱永貴
右正本證明與原本無異。
不得上訴。
                                      書記官  梁雅華
中      華      民      國    九十一    年      七      月     十九     日
附錄本判決論罪科刑法條文：
電子遊戲場業管理條例第十五條：
未依本條例規定辦理營利事業登記者，不得經營電子遊戲場業。
電子遊戲場業管理條例第二十二條：
違反第十五條規定者，處行為人一年以下有期徒刑、拘役或科或併科新台幣五十萬元
以上二百五十萬元以下罰金。
附表：
┌──┬───────┬──────────┬───────┬─────┐
│編號│開始經營及查獲│經 營 及 查 獲 地 點│擺放之遊戲機種│備  註（偵│
│    │時          間│                    │類及數量      │查案號 ） │
├──┼───────┼──────────┼───────┼─────┤
│一  │九十年五月一日│高雄市○○區○○路三│滿貫大亨二台  │乙○○○署│
│    │起至九十年五月│四六號一樓「吉揚超商│大舞台二台    │九０偵一０│
│    │七日凌晨零時三│」騎樓地            │動物柏青樂二台│七四四號  │
│    │十八分被查獲時│高雄市政府高市建二商│（均未扣案）  │顧客：謝弘│
│    │止            │字第一三三九八二０九│              │      宗  │
│    │              │號永鉅商行負責人林永│              │      李智│
│    │              │裕之營利事業登記證  │              │      遠  │
├──┼───────┼──────────┼───────┼─────┤
│二  │九十年二月一日│高雄市○○區○○街二│水果盤四台    │乙○○○署│
│    │起至九十年五月│七三號「界揚超商」騎│麻將二台      │九０偵一一│
│    │二十三日十五時│樓地                │娃娃機八台    │八三三號  │
│    │三十分被查獲時│高雄市政府高市建二商│（均未扣案）  │店員：許美│
│    │止            │字第一三三八０一五九│              │      惠  │
│    │              │號英義企業社負責人陳│              │證人：查獲│
│    │              │德樂之營利事業登記證│              │      警員│
│    │              │                    │              │      曾文│
│    │              │                    │              │      瑞  │
├──┼───────┼──────────┼───────┼─────┤
│三  │九十年五月三十│高雄市○鎮區○○街二│大舞台二台    │乙○○○署│
│    │一日起至九十年│三七號「富而樂超商」│水果盤一台    │九０偵一三│
│    │七月三日十時四│內                  │滿貫大亨一台  │八五四號  │
│    │十分被查獲時止│高雄市政府高市建二商│（均未扣案）  │店員：鄭明│
│    │              │字第一三六三八八一二│              │      雄  │
│    │              │號裕文企業社負責人林│              │          │
│    │              │永裕之營利事業登記證│              │          │
├──┼───────┼──────────┼───────┼─────┤
│四  │九十年五月九日│台南市○區○○路一七│電子遊樂機八台│乙○○○署│
│    │起至九十年六月│一巷三號一樓「可口可│（均未扣押）  │九０偵一四│
│    │十八日十五時五│樂」超商騎樓地      │              │四六三號（│
│    │分被查獲時止  │台南市政府商聯字第０│              │即台南地檢│
│    │              │0000000號喜樹│              │署九０偵七│
│    │              │企業社負責人甲○○之│              │三八七號）│
│    │              │營利事業登記證      │              │          │
├──┼───────┼──────────┼───────┼─────┤
│五  │九十年六月十九│台南縣永康市○○路九│滿貫大亨二台  │台南地檢署│
│    │日起至九十年七│四二巷一號一樓「八二│動物柏青樂二台│九０偵九一│
│    │月二十四日十七│三超商」騎樓地      │大舞台二台    │八八號及九│
│    │時三十分被查獲│台南市政府九０商字第│              │七二七號  │
│    │時止          │00000000號勤│              │顧客：陳俊│
│    │              │宣企業社負責人甲○○│              │      睿  │
│    │              │之營利事業登記證    │              │          │
├──┼───────┼──────────┼───────┼─────┤
│六  │九十年五月十日│高雄市○○區○○路三│滿貫大亨一台  │乙○○○署│
│    │起至九十年六月│七號一樓「好友便利店│水果盤一台    │九０偵一六│
│    │二十二日凌晨零│」騎樓地            │（均未扣案）  │二四０號、│
│    │時五十分被查獲│高雄市政府高市建二商│              │一三一四六│
│    │時止          │字第一三三九九七二九│              │號        │
│    │              │號、00000000│              │店員：王世│
│    │              │號內北企業社、三悅商│          │      忠  │
│    │              │行，負責人均為甲○○│              │          │
│    │              │營利事業登記證      │              │          │
├──┼───────┼──────────┼───────┼─────┤
│七  │九十年七月十日│高雄市○○區○○路九│麻將二台      │乙○○○署│
│    │起至九十年七月│巷四六號「台灣巨蛋超│大舞台二台    │九０偵一六│
│    │三十一日十一時│商」內              │王牌對決一台  │六０七號  │
│    │三十五分被查獲│高雄市政府高市建二商│動物柏青樂一台│顧客：林恆│
│    │時止          │字第一七八六四八七二│（均未扣案）  │      德  │
│    │              │號建言企業社負責人陳│              │          │
│    │              │德樂營利事業登記證  │              │          │
├──┼───────┼──────────┼───────┼─────┤
│八  │九十年七月二十│高雄縣鳥松鄉華美村華│娃娃機五台    │乙○○○署│
│    │三日被查獲後某│美路一七二號一樓「富│動物柏青樂一台│九０偵一七│
│    │時起至九十年八│而樂超商」騎樓地    │新象王一台    │０四一號  │
│    │月二十一日十四│高雄縣政府高縣營合字│大舞台三台    │店員：葉正│
│    │二十五分被查獲│第00000000－│滿貫大亨三台  │      賢  │
│    │時止          │０號華美商行負責人林│（均未扣案）  │          │
│    │              │永裕之營利事業登記證│              │          │
├──┼───────┼──────────┼───────┼─────┤
│九  │九十年八月二十│高雄市苓雅區○○○路│滿貫大亨二台  │乙○○○署│
│    │一日起至九十年│七五號「豪客超商」  │動物柏青樂一台│九０偵一七│
│    │八月二十二日十│                    │王牌對決一台  │五九六號  │
│    │八時三十分被查│高雄市政府高市建二商│大舞台一台    │店員：蘇美│
│    │獲時止        │字第一三六五四七七七│現金一千一百元│      秀  │
│    │              │號兆泉商行負責人林永│（扣押ＩＣ板五│顧客：陳光│
│    │              │裕之營利事業登記證  │塊及現金）    │      文  │
│    │              │                    │              │      賴火│
├──┼───────┼──────────┼───────┼─────┤
│十  │九十年七月十八│高雄縣鳳山市○○路五│滿貫大亨三台  │乙○○○署│
│    │日起至九十年九│二號一樓「月亮商行」│頑皮阿新樂寶玩│九０偵一八│
│    │月十八日十時四│                    │二代二台      │五六三號  │
│    │十五分被查獲時│高雄縣政府高縣營合字│金錢豹一台    │          │
│    │止            │第00000000號│賽馬一台      │          │
│    │              │新永企業社負責人林永│快打旋打三台  │          │
│    │              │裕營利事業登記證    │（均未扣案）  │          │
├──┼───────┼──────────┼───────┼─────┤
│十一│九十年五月一日│高雄縣鳥松鄉華美村華│跑馬一台      │乙○○○署│
│    │起至同年六月十│美路一七二號「富而樂│滿貫大亨二台  │九十一年度│
│    │二日十四時五十│」超商華美店        │大舞台超級瑪琍│偵字第五三│
│    │分許被查獲止  │高雄縣政府高縣營合字│水果台五台    │一號      │
││              │第00000000號│（均未扣案）  │店員：葉正│
│    │              │華美商行負責人甲○○│              │      賢  │
│    │              │營利事業登記證      │              │顧客：林家│
│    │              │同右                │              │輝、何居祥│
│    │九十年六月十二│                    │大舞台五台    │          │
│    │日被查獲後某時│                    │新象王一台    │          │
│    │起至同年七月二│                    │皇家俱樂部一台│          │
│    │十三日十五時四│                    │（均未扣案）  │          │
│    │十五分被查獲止│                    │              │          │
├──┼───────┼──────────┼───────┼─────┤
│十二│八十九年五月二│高雄市○○區○○路一│電腦式機網豹│乙○○○署│
│    │十五日起，至九│五六號「台灣巨蛋超商│二台          │九十一年度│
│    │十年十一月九日│」                  │小瑪琍一台    │偵字第二一│
│    │十四時三十分許│高雄市政府高市建二商│滿貫大亨三台  │九一號    │
│    │被查獲        │字第一七八五八一一一│娃娃機十六台  │店員：許美│
│    │              │號澄和企業社負責人林│電腦機台內錢幣│      娟  │
│    │              │永裕之營利事業登記證│八百二十元    │顧客：蔣偉│
│    │              │                    │娃娃機內錢幣七│永、陳勵弘│
│    │              │                    │千一百七十元  │          │
│    │              │                    │上開錢幣及娃娃│          │
│    │              │                    │機ＩＣ板十六片│          │
│    │              │                    │由警方扣案；其│          │
│    │              │                    │餘網豹二台、小│          │
│    │              │                    │瑪琍一台、滿貫│          │
│    │              │                    │大亨三台（警方│          │
│    │              │                    │未扣押ＩＣ板）│          │
│    │              │                    │及娃娃機十六│          │
│    │              │                    │台則交由店員許│          │
│    │              │                    │美娟保管      │          │
├──┼───────┼──────────┼───────┼─────┤
│十三│九十年四月三十│高雄市○○區○○路二│大舞台二台    │乙○○○署│
│    │日起，至九十年│一一號「界揚超商便利│滿貫大亨二台  │九十一年度│
│    │十二月十二日二│超商」              │金象王一台    │偵字第一一│
│    │十一時查獲    │高雄市政府高市建二商│動機柏青樂一台│二０號    │
│    │              │字第一三三九七三六二│機內現金二百│店員：廖文│
│    │              │號永全商行負責人林永│元（ＩＣ板六塊│源、林幸容│
│    │              │裕之營利事業登記證。│及現金二百元扣│          │
│    │              │                    │押，機則交由│          │
│    │              │                    │店員廖文源保管│          │
│    │              │                    │）            │          │
├──┼───────┼──────────┼───────┼─────┤
│十四│九十年七月間起│高雄縣鳥松鄉華美村華│滿貫大亨三台  │乙○○○署│
│    │至同年十二月十│美路一七二號「富而樂│大舞台二台    │九十一年度│
│    │七日十四時十五│超商」              │動物柏青樂一台│偵字第二八│
│    │分許被查獲止  │高雄縣政府高縣營合字│金象王一台    │二七號    │
│    │              │第00000000－│新象王一台    │店員：張瑄│
│    │              │０號華美商行負責人林│選物販賣機六台│      宸  │
│    │              │永裕之營利事業登記證│（均未扣案）  │          │
├──┼───────┼──────────┼───────┼─────┤
│十五│九十年九月十七│高雄市○○區○○路五│娃娃機七台    │乙○○○署│
│    │日起，至九十一│一三號「台灣巨蛋超商│電子遊戲機七台│九十一年度│
│    │年一月三十一日│」                  │（均未扣押）  │偵字第五二│
│    │二十二時許查獲│高雄市政府高市建二商│              │二五號    │
│    │止            │字第一八一０六四一三│              │          │
│    │              │號力天企業社負責人林│              │          │
│    │              │永裕之營利事業登記證│              │          │
├──┼───────┼──────────┼───────┼─────┤
│十六│九十年四月三十│高雄市三民區鼎中里金│大舞台二台    │乙○○○署│
│    │日起，至九十一│山路二一一號        │滿貫大亨二台  │九十一年度│
│    │年一月二十一日│                    │金象王一台    │偵字第一一│
│    │十八時被查獲止│高雄市政府高市建二商│動物柏青樂一台│四四九號  │
│    │              │字第一三三九七三六二│機具內現金硬幣│店員：廖文│
│    │              │號永全商行負責人林永│五千三百三十元│      源  │
│    │              │裕之營利事業登記證  │（ＩＣ板六塊及│顧客：吳政│
│    │              │                    │現金由警方扣押│      家  │
│    │              │                    │，機交由店員│      伍順│
│    │              │                    │廖文源保管）  │      圓  │
└──┴───────┴──────────┴───────┴─────┘
                                                                  ＡＦＫ
